臺灣桃園地方法院民事裁定
111年度簡聲抗字第10號
抗  告  人  鄭國欽  

上列抗告人因聲請交付法庭錄音光碟事件，對於本院桃園簡易庭
民國111年10月7日111年度桃簡聲字第100號裁定提起抗告，本院
裁定如下：
    主  文
抗告駁回。
抗告程序費用由抗告人負擔。
    理  由
一、聲請及抗告意旨略以：本件111年度桃簡字第756號宣告調解
    無效事件（下稱系爭事件）之承辦法官態度及專業訓練不足
    ，所提2年多以來資料生疏，只是不斷提問發生日期及偏袒
    被告，系爭事件於民國111年8月1日開完庭後，僅給伊藍色
    小卡片，非一般傳票，要伊於同年9月22日出庭，且開庭時
    ，承辦法官重複不斷問伊事件之發生日期，伊回答陳年案件
    有卷宗可查，不再回答，承辧法官問被告買酒時，筆錄卻記
    載被告說詞是「買米酒煮菜」，被告酗酒和敲打鐵門，筆錄
    卻記載為「料理用酒」和問問題，並阻止伊異議提問及回答
    ，承辧法官指揮筆錄記載對伊不利，依法提起本件抗告，請
    准交付系爭事件111年8月1日及同年9月22日之法庭錄音光碟
    ，以維護伊之法律上利益等語。
二、按當事人及依法得聲請閱覽卷宗之人，因主張或維護其法律
    上利益，得於開庭翌日起至裁判確定後六個月內，繳納費用
    聲請法院許可交付法庭錄音或錄影內容。但經判處死刑、無
    期徒刑或十年以上有期徒刑之案件，得於裁判確定後二年內
    聲請。當事人及依法得聲請閱覽卷宗之人，因主張或維護其
    法律上利益，聲請交付法庭錄音或錄影內容時，應敘明理由
    ，由法院為許可與否之裁定，法院組織法第90條之1第1項、
    法庭錄音錄影及其利用保存辦法第8條第1項定有明文。次按
    法院得依當事人之聲請或依職權，使用錄音機或其他機器設
    備，輔助製作言詞辯論筆錄，民事訴訟法第213條之1前段定
    有明文，按此規定，法庭錄音之目的在輔助製作筆錄，以提
    升筆錄製作之效率及正確性，並非取代筆錄，訴訟當事人如
    爭執筆錄記載與法庭實際進行情形不符，應具體指明相異之
    處，聲請法院核對法庭錄音，據以更正或補充筆錄，以為救
    濟。
三、經查，本件抗告人雖執前詞，請求交付法庭錄音光碟，惟觀
    諸系爭事件111年8月1日言詞辯論筆錄，當日庭期係勘驗監
    視器錄影光碟，且111年8月1日、同年9月22日言詞辯論筆錄
    均未如抗告人所述有不實記載為「買米酒煮菜」、「料理用
    酒」等情，是抗告人指摘系爭事件111年8月1日、同年9月22
    日庭期有上開不實筆錄之記載，實屬無據。再者，言詞辯論
    筆錄記載辯論進行之要領即為已足，法庭錄音僅係為輔助製
    作言詞辯論筆錄以確保筆錄之正確性。本件言詞辯論筆錄之
    記載均經其當庭確認，是本件筆錄之記載正確性不容質疑。
    且抗告人僅泛以其係為維護自身權益為由，聲請本件法庭錄
    音光碟等語，並未具體說明本院111年8月1日、同年9月22日
    庭期筆錄之記載有何未完整或不正確記載之處，必須藉由法
    庭錄音錄影光碟之交付，始足以主張或維護其法律上利益，
    自難謂已敘明理由。至其餘抗告意旨，或者指摘下次庭期給
    藍色小卡片而非一般傳票、臨時換承辦法官、偏袒被告、11
    1年4月15日半夜去超商繳費竟已過期限，均未具體表明其提
    出本件聲請係為主張或維護何等法律上利益，自難認與前開
    許可交付法庭錄音光碟之要件相符。原裁定駁回抗告人之聲
    請，於法有據，抗告意旨指摘原裁定不當，求予廢棄，應無
    理由，應予駁回。
四、據上論結，本件抗告為無理由，依民事訴訟法第436條之1第
    3項、第495條之1第1項、第449條第1項、第95條、第78條，
    裁定如主文。
中　　華　　民　　國　　111 　年　　11　　月　　25　　日
　　　　　　　　　民事第二庭  審判長法  官  陳振嘉
　　　　　　　　　
                                    法  官  許自瑋
　　　　　　　　　　　　　　　　　　
                                    法  官  紀榮泰
正本係照原本作成。
本裁定不得再抗告。　　　　　　　　　　　　
中　　華　　民　　國　　111 　年　　11　　月　　29　　日
                                    書記官  郭力瑜